【裁判字號】    99,簡上,182
【裁判日期】    991214
【裁判案由】    竊盜
【裁判全文】
臺灣彰化地方法院刑事判決             99年度簡上字第182號
上  訴  人
即  被  告  黃進生
上列上訴人因竊盜案件，不服本院99年度簡字第1666號中華民國
99年9 月17日第一審判決（原聲請簡易判決處刑案號：99年度偵
字第5147號），本院管轄第二審合議庭判決如下：
    主    文
上訴駁回。
    犯罪事實及理由
一、本案經本院審理結果，認第一審判決認事用法及量刑均無不
    當，應予維持，並引用第一審判決書記載之事實、證據及理
    由（如附件）。
二、本件上訴人即被告黃進生（以下簡稱被告）上訴意旨略以：
    當天我和黃進福發現該機車插著鑰匙時，我就勸黃進福不要
    偷該輛機車，並與黃進福到員林公園找朋友，但後來黃進福
    又說要回彰化縣員林鎮○○○街150 號附近打公共電話，所
    以我才又載黃進福回該地，但黃進福下車後我就直接騎車回
    家了，我根本不知道黃進福要偷該輛機車，也沒有在附近把
    風云云。
三、訊據被告矢口否認有何竊盜之犯行，辯稱：其不知道黃進福
    會去偷車，而黃進福偷車時其也不在現場云云。惟查：
（一）證人即同案共犯黃進福於偵訊中明確證稱：99年4 月15日
      中午12時15分許，被告騎車載伊到上開地點後，伊就發現
      該車號SND-132 號之機車鑰匙插在鑰匙孔上，但伊一開始
      並沒有偷該輛機車，被告先騎車載伊到附近繞一繞看看有
      沒有異狀，後來伊到上開地點竊取該機車時，被告就騎機
      車在對面看著，之後伊就以該機車鑰匙發動機車離開等語
      （偵卷第28頁），本院審酌偵訊證人黃進福為被告之弟弟
      ，衡情當無甘冒受偽證罪刑追訴之風險，進而杜撰犯罪事
      實故意誣陷被告入罪之必要，此外，復有被害人張黃碧素
      於警詢時之指訴及監視器錄影翻拍照片6 張附卷可參，是
      證人黃進福於偵訊中之證述應為可採。
（二）對被告辯解及有利部分不採之理由：
   1、證人黃進福於本院審理時雖證稱：伊與被告於99年4 月15
      日中午發現該機車上插有鑰匙，伊本來要偷，但被告叫伊
      不要偷，所以伊就去買香煙，但回來之後就發現被告不見
      了，所以伊就偷該輛機車騎去大同路的中華鍋貼找朋友云
      云（本院卷第36頁反面至第37頁）；惟被告於本院準備程
      序時供稱：一開始發現該機車插著鑰匙時，其有勸黃進福
      不要偷車，後來其就騎車載黃進福離開該地去員林公園找
      黃進福的朋友，但黃進福後來有說要回去彰化縣員林鎮○
      ○○街150 號附近打公共電話，所以其才會載黃進福回去
      該處，且黃進福下車後其就回家了，並不知道黃進福會去
      偷車云云（本院卷第24頁），則證人黃進福與被告就渠等
      是否曾經一同離開案發現場前往員林公園再返回案發現場
      ？或被告於證人黃進福發現上開機車鑰匙孔上插有機車鑰
      匙後，被告即於證人黃進福購買香煙之際離開該地？所為
      之證詞及供述顯然不同，是否屬實，並非無疑，尚難遽採
      為對被告有利之認定。
   2、被告於警詢時供稱：其於99年4 月15日中午與黃進福共乘
      車號JCP-490 號之機車到彰化縣員林鎮○○○街150 號前
      ，黃進福就去打公共電話，當時黃進福發現該輛車號SND-
      132 號之機車鑰匙插在鑰匙孔上時就想偷該輛機車，但其
      立即阻止黃進福，所以黃進福當時並沒有偷該機車，並與
      其離開該地，是事後黃進福自己1 人返回該地行竊，其並
      不知情云云（警卷第3 頁），復於本院準備程序時供稱：
      一開始發現該機車插著鑰匙時，其有勸黃進福不要偷車，
      後來其就騎車載黃進福離開該地去員林公園找黃進福的朋
      友，但黃進福後來有說要回去彰化縣員林鎮○○○街150
      號附近打公共電話，所以其才會載黃進福回去該處，且黃
      進福下車後其就回家了，並不知道黃進福會去偷車云云（
      本院卷第24頁）；然被告於本院審理時聆聽證人黃進福所
      為前開證言後，又附和證人黃進福之證詞而更異其詞供稱
      ：其與黃進福一開始發現該機車之鑰匙插在鑰匙孔上時，
      黃進福就去轉動該把鑰匙，發現可以發動機車電門，而黃
      進福試完該鑰匙後就去買香煙、打公共電話，並告訴其可
      以先離開，所以其就離開該地云云（本院卷第38頁），則
      被告於警詢、偵訊及本院審理時一再變更其供述，且前後
      供述矛盾，足認被告於所為供述，為臨訟卸責之詞，要不
      可信。
四、原審認被告所犯刑法第320 條第1 項竊盜犯行事證明確，據
    以論罪科刑，並參酌被告係累犯及本件案情，判處被告拘役
    55日，並諭知易科罰金之折算標準，核無不當，上訴人指摘
    原判決不當，聲請撤銷原判決，為無理由，應駁回其上訴。
據上論斷，應依刑事訴訟法第455 條之1 第1 項、第3 項、第37
3 條、第368條，判決如主文。
本件經檢察官戴連宏到庭執行職務。
中    華    民    國    99    年    12    月    14    日
                        臺灣彰化地方法院刑事第二庭
                            審判長法官   石馨文
                            法      官   吳芙如
                            法      官   江彥儀
以上正本證明與原本無異。
本判決不得上訴。
中    華    民    國    99    年    12    月    14    日
                            書  記  官   黃明慧

司法院資訊處製作；財團法人民間司法改革基金會備份。
